臺灣臺北地方法院刑事判決　　　　　　　94年度易字第1336號
公　訴　人　臺灣臺北地方法院檢察署檢察官
被　　　告　甲○○
上列被告因毒品危害防制條例案件，經檢察官提起公訴（94年度
毒偵字第2135號），被告於準備程序中就被訴事實為有罪之陳述
，經告以簡式審判之要旨，並聽取當事人之意見後，經本院合議
庭裁定由受命法官獨任進行簡式審判程序，判決如下：
    主  文
甲○○連續施用第二級毒品，累犯，處有期徒刑捌月。扣案之第
二級毒品安非他命（驗餘淨重拾肆點肆捌參公克），沒收銷燬之
；放置第二級毒品安非他命用之空包裝袋壹只、玻璃球吸食器壹
組，均沒收。
    事  實
一、甲○○前於民國八十八年間因施用毒品案件，經本院依檢察
    官聲請裁定送觀察、勒戒後，認無繼續施用毒品之傾向，於
    八十八年九月九日執行完畢釋放，並由台灣台北地方法院檢
    察署檢察官於民國八十八年九月九日以八十八年度偵字第一
    三四七三號為不起訴處分確定。復於八十九、九十年間再度
    因施用毒品案件，經本院裁定送觀察、勒戒及強制戒治，並
    經檢察官以九十年度毒偵字第五六六、八一二、一○四五號
    聲請簡易判決處刑，由本院改依通常程序審理於九十年十二
    月六日以九十年度易字第八二六號判處有期徒刑七月確定，
    甫於九十二年十月十一日執行完畢。詎仍不知悔悟，猶於前
    開觀察、勒戒執行完畢釋放後五年內，另基於施用第二級毒
    品安非他命之概括犯意，自九十三年三月間某日起至九十四
    年五月九日晚間六時許止，以每三日施用一次之頻率，連續
    在臺北縣深坑鄉○○路一一○號及台北市○○區○○路五段
    七一號等處，將安非他命置於玻璃球吸食器上加熱產生氣體
    後予以吸食之方式施用第二級毒品安非他命多次，嗣為警於
    九十四年五月九日晚間七時二十五分許，在臺北縣深坑鄉○
    ○路一一○號查獲，並扣得其所有安非他命一包（毛重十四
    點五公克、驗餘淨重十四點四八三公克）及玻璃球吸食器一
    組。
二、案經台北縣政府警察局新店分局報請臺灣臺北地方法院檢察
    署檢察官偵查起訴，由本院依通常程序審理，因甲○○於準
    備程序進行中就被訴事實為有罪之陳述，經告知簡式審判程
    序之旨，並聽取當事人之意見後，經本院合議庭裁定由受命
    法官獨任進行簡式審判程序。
        理  由
一、上揭犯罪事實，迭據被告甲○○於警詢、偵查及本院審理時
    坦承不諱，且被告為警查獲後，經採集其尿液送驗結果，呈
    安非他命類陽性反應，有臺灣檢驗科技股份有限公司濫用藥
    物尿液檢驗報告一紙附卷可稽，另為警查扣之不明藥物一包
    （毛重十四點五公克、驗餘淨重十四點四八三公克）係第二
    級毒品安非他命，亦有臺灣檢驗科技股份有限公司濫用藥物
    檢驗報告一紙在卷可參，足認被告前揭出於任意性之自白與
    事實相符，堪以採信。又被告前於八十八年間因施用毒品案
    件，經本院依檢察官聲請裁定送觀察、勒戒後，認無繼續施
    用毒品之傾向，於八十八年九月九日執行完畢釋放，並由台
    灣台北地方法院檢察署檢察官於民國八十八年九月九日以八
    十八年度偵字第一三四七三號為不起訴處分確定，有臺灣高
    等法院被告前案紀錄表、台灣台北地方法院檢察署八十八年
    度偵字第一三四七三號毒品危害防制條例偵查卷宗在卷可憑
    ，是被告於觀察、勒戒執行完畢釋放後五年內再犯本件施用
    毒品之罪，亦堪認定。
二、核被告所為係犯毒品危害防制條例第十條第二項之罪，其先
    後多次施用第二級毒品安非他命之行為，時間緊接，觸犯構
    成要件相同之罪，顯係出於概括犯意反覆為之，為連續犯，
    應依刑法第五十六條之規定以一罪論，並加重其刑。被告於
    施用前後持有第二級毒品安非他命之低度行為，為其施用之
    高度行為所吸收，不另論罪。又被告前因違反毒品危害防制
    條例案件，經本院以九十年度易字第八二六號判處有期徒刑
    七月確定，於九十二年十月十一日執行完畢，有台灣高等法
    院被告前案紀錄表在卷可考，其受徒刑之執行完畢後五年內
    再犯本件有期徒刑以上之罪，為累犯，應依法遞加重其刑。
    爰審酌被告經觀察、勒戒及科刑教訓後，猶不知醒悟，竟因
    意志不堅而再度沾染毒癮，惟施用毒品係自戕之行為，尚無
    危害他人，犯後坦承犯行，態度良好等一切情狀，量處如主
    文所示之刑。至扣案安非他命（驗餘淨重十四點四八三公克
    ），應依毒品危害防制條例第十八條第一項前段之規定，沒
    收銷燬之，而放置上開毒品之空包裝袋一只及玻璃球吸食器
    一組，係被告所有供施用第二級毒品安非他命之用，業據其
    供陳在卷，應依刑法第三十八條第一項第二款之規定宣告沒
    收。
三、另公訴意旨認被告自九十二年十月十二日出監後某日起至九
    十三年三月間某日前間亦有施用第二級毒品安非他命之行為
    ，惟經訊之被告甲○○僅供承於出監一年後自九十三年三月
    間某日起始再度施用安非他命，而被告於九十四年五月九日
    為警查獲時經採尿送驗結果雖呈安非他命陽性反應，然亦未
    足以證明被告於公訴人所指前揭期間內有施用安非他命之犯
    行，此外復查無其他積極證據足認被告有檢察官所指該部分
    之犯行，因認被告此部分犯行尚屬不能證明，然公訴人既認
    此與本院論罪科刑部分具有連續犯之裁判上一罪關係，爰不
    另為無罪之諭知，併此敘明。
據上論斷，應依刑事訴訟法第二百七十三條之一第一項、第二百
九十九條第一項前段，毒品危害防制條例第十條第二項、第十八
條第一項前段，刑法第十一條前段、第五十六條、第四十七條、
第三十八條第一項第二款，判決如主文。
本案經檢察官李建論到庭執行職務
中　　華　　民　　國　　94　　年　　10　　月　　31　　日
　　　　　　　　　刑事第十一庭  法　官　鍾淑慧
以上正本證明與原本無異。
如不服本判決，應於判決送達後10日內，向本院提出上訴狀。
　　　　　　　　　　　　　　　　書記官　劉英芬
中　　華　　民　　國　　94　　年　　10　　月　　31　　日
毒品危害防制條例第10條
施用第一級毒品者，處 6 月以上 5 年以下有期徒刑。
施用第二級毒品者，處 3 年以下有期徒刑。
